臺灣屏東地方法院刑事判決　　　　　　　　　　　　　九十四年度交簡上字第八號
　　上　訴　人　臺灣屏東地方法院檢察署檢察官
　　被　　　告　甲○○　男　二.
右列上訴人因過失致死案件，因不服本院九十三年度交簡字第八七三號，中華民國九
十三年十二月十七日刑事簡易判決（檢察官起訴案號：台灣屏東地方法院檢察署九十
三年度偵字第五○二八號）提起上訴，本院判決如左：
    主  文
上訴駁回。
    事實及理由
一、被告甲○○之犯罪事實、證據及所犯法條，如本院刑事簡易判決書所載（如附件
    含檢察官聲請簡易判決處刑書）。
二、檢察官提起上訴略以：以被告所駕駛車輛之操控性及性能較同級車輛為佳，足以
    證明其有以該車與他人競駛之重大過失，且被告事後竟辯稱係死者逆向行駛才發
    生本件車禍，其心態誠屬可議，雖其於原審自白犯罪，並與死者家屬達成和解，
    然係因證據明確，不得不然所致，並非真心悔過。原審僅判處有期徒刑六月，緩
    刑二年，量刑顯然過輕等語。
三、經查：被告所駕駛車輛之操控性及性能固然較同級車輛為佳，但僅以此推論被告
    當時有與他人競駛之情形，稍嫌速斷，不符證據法則。又被告於偵查中供稱：當
    時光線太暗，我沒有看到他逆向行駛。因為我轉頭看到他時，他在我前方，感覺
    應該是逆向行駛等語（九十三年六月二十五日偵查筆錄）。其於本院審理時亦稱
    ：看見被害人時，已經轉入我的方向，所以我第一直覺認為是他是逆向行駛等語
    （本院九十四年三月三日審判筆錄）。依其上述之供詞，可知被告在路口之前並
    未發現被害人，其發現時，被害人已轉入交岔路口，其係憑直覺主觀上認為係對
    方逆向行駛，應非惡意隱瞞事實，已無疑義。被告主觀之認知雖與事實不相符合
    ，但尚不可認有狡辯之情。又檢察官調閱路口監視錄影帶後，發現係被害人違規
    左轉時，遭同向之被告自小客車撞及，於此整個車禍發生之始末，方告釐清。被
    告至此即不再爭執，並與被害人家屬達成和解，賠償損害，況被告行為後即向到
    場處理車禍事宜之警員自首及接受裁判，益見其非惡劣之人。原判決審酌被告並
    無不良素行、過失程度、造成之損害、被害人亦與有過失及與被害人家屬達成和
    解，賠償損害等情狀，並依自首減輕刑責之規定，量處被告有期徒刑六月，緩刑
    二年。其認事用法均無不當，量刑亦稱妥適，檢察官以原判決量刑過輕為由，提
    起上訴，為無理由，應予駁回。
四、應依刑事訴訟第四百五十五條之一第三項、第三百六十八條、第三百七十三條，
    判決如主文。
中　　　華　　　民　　　國　　九十四　　年　　  三  　　月　　 十七　　日
                                臺灣屏東地方法院交通法庭
                                  審判長法  官  黃國永
                                        法  官  余德正
                                        法  官  蘇碧珠
右正本證明與原本無異。
不得上訴。
                                        書記官  林鴻仁
中　　　華　　　民　　　國　　九十四　　年　　三  　　月　　十七　　日
中華民國刑法第二百七十六條第一項：
因過失致人於死者，處二年以下有期徒刑、拘役或二千元以下罰金。
